# 请教陈版主：资产划拨后盈余公积计提的问题

提问人：zhaoxia881210 时间：2023-02-26 16:57:27
请教陈版主，假设一家公司年初未分配利润金额 1400 万元，本期净利润 1600 万元，资产划拨减少未分配利润 2900万元（资产划拨会计分录未减少盈余公积金额），期末未分配利润金额 100 万元，本年计提盈余公积的金额应该是按照本期净利润 1600 的10%还是按照期末未分配利润 100 万的10%计提？谢谢！

回答人：chenyiwei
按照本期净利润 1600 的10%计提。不考虑权益性交易因素对权益项目金额的影响。